【裁判字號】    95,訴,630
【裁判日期】    950929
【裁判案由】    偽造文書等
【裁判全文】
臺灣新竹地方法院宣示判決筆錄           95年度訴字第630號
公  訴  人  臺灣新竹地方法院檢察署檢察官
被      告  丙○○
            甲○○
共      同  本院公設辯護人乙○○
指定辯護人
上列被告因偽造文書等案件，檢察官提起公訴（95年度偵字第38
56號、第4622號）後，聲請改依協商程序而為判決，本院於中華
民國95年9月29日下午4時，在本院刑事第八法庭宣示判決，出席
職員如下：
法官起立朗讀判決主文、犯罪事實要旨、處罰條文，及告以上訴
限制、期間並提出上訴狀之法院，且諭知記載其內容：
一、主  文：
    丙○○共同連續竊盜（附表編號一、編號二），累犯，處有
    期徒刑伍月，如易科罰金，以銀元佰元即新臺幣玖佰元折
    算壹日；又行使偽造私文書，足生損害於公眾及他人，累犯
    ，處有期徒刑伍月，如易科罰金，以銀元佰元即新臺幣玖
    佰元折算壹日。偽造之「郭劉錦秀」印章壹個、偽造之汽（
    機）車過戶申請登記書上偽造之「郭劉錦秀」署名及印文各
    壹枚、車牌號碼GN－八八四一號行車執照壹枚，均沒收；又
    共同竊盜（附表編號三），累犯，處有期徒刑月，如易科
    罰金，以新臺幣壹仟元折算壹日；又共同竊盜（附表編號四
    ），累犯，處有期徒刑月，如易科罰金，以新臺幣壹仟元
    折算壹日；又共同竊盜（附表編號五），累犯，處有期徒刑
    月，如易科罰金，以新臺幣壹仟元折算壹日。應執行有期
    徒刑壹年陸月，如易科罰金，以銀元佰元即新臺幣玖佰元
    折算壹日。偽造之「郭劉錦秀」印章壹個、偽造之汽（機）
    車過戶申請登記書上偽造之「郭劉錦秀」署名及印文各壹枚
    、車牌號碼GN－八八四一號行車執照壹枚，均沒收。
    甲○○共同竊盜（附表編號三），累犯，處有期徒刑月，
    如易科罰金，以新臺幣壹仟元折算壹日；又共同竊盜（附表
    編號四），累犯，處有期徒刑月，如易科罰金，以新臺幣
    壹仟元折算壹日；又共同竊盜（附表編號五），累犯，處有
    期徒刑月，如易科罰金，以新臺幣壹仟元折算壹日。應執
    行有期徒刑捌月，如易科罰金，以新臺幣壹仟元折算壹日。
二、犯罪事實要旨：
(一)、丙○○前因竊盜及詐欺等案件，經臺灣板橋地方法院於民國
    92年 9月29日以92年度訴字第1903號判決判處應執行有期徒
    刑1年確定，並於94年4月21日縮短刑期執行完畢；甲○○前
    因竊盜及詐欺等案件，經臺灣宜蘭地方法院於95年1月4日以
    93年度訴字第418號判決判處應執行有期徒刑6月確定，並於
    95年3月9日執行完畢。
(二)、丙○○基於意圖為自己不法所有之概括犯意，先於附表編號
    1 所示之時間、地點，單獨徒手竊取郭劉錦秀所有如附表編
    號 1所示之財物，又與甲○○共同基於意圖為自己不法所有
    之犯意聯絡，於附表編號2所示之時間、地點，以附表編號2
    所示之分工方式，共同竊取庚○○○所有如附表編號 2所示
    之財物（甲○○如附表編號2 竊盜部分，業據檢察官移送臺
    灣臺南地方法院併案審理，故此部分不在本案起訴審理範圍
    ，附此敘明）。
(三)、丙○○與甲○○另共同基於意圖為自己不法所有之犯意聯絡
    ，分別於附表編號3、編號4及編號5 所示之時間、地點，以
    附表編號3、編號4及編號5 所示之分工方式，共同竊取戊○
    ○、己○○及丁○○分別所有如附表編號 3、編號4及編號5
    所示之財物。
(四)、丙○○另行起意於95年 2月16日，持竊得之郭劉錦秀之身分
    證冒用郭劉錦秀之名義，向不知情之臺北縣板橋市○○街勝
    賓機車行老闆購買車牌號碼GN-8841 號重型機車，並利用不
    知情之上開車行老闆偽刻郭劉錦秀之印章，至交通部公路總
    局臺北區監理所板橋監理站填寫監13汽（機）車過戶申請登
    記書，並偽造郭劉錦秀之簽名、署押各1 枚，且以偽造之郭
    劉錦秀印章蓋用偽造郭劉秀之印文1 枚，而偽造該過戶申請
    書之私文書後，持向不知情之監理站人員辦理機車過戶登記
    ，使不知情之監理站人員將該不實事項登載於職務上所掌管
    之公文書車籍資料上，再據以發給不實登載之行車執照，足
    生損害於郭劉錦秀及交通部公路總局臺北區監理所板橋監理
    站對於車籍資料管理之正確性。
三、被告丙○○偽造之「郭劉錦秀」印章1 個雖未扣案，惟無法
    證明已滅失，應與上開偽造之過戶申請書上偽造之「郭劉錦
    秀」署名及印文各1 枚，不問是否屬於犯人所有，均應依刑
    法第219 條宣告沒收，又被告丙○○使公務員登載不實，據
    以發給之車牌號碼GN-8841號重型機車行車執照1枚，係被告
    丙○○因犯罪所得之物，應依刑法第38條第1項第3款規定宣
    告沒收。
四、處罰條文：
    刑法第320條第1項、同法第210條、第216條、第214條。
五、協商判決除有刑事訴訟法第454條之4第1項第1款於本訊問程
    序終結前，被告撤銷協商合意或檢察官撤回協商聲請者；第
    2款被告協商之意思非出於自由意志者；第4款被告所犯之罪
    非第455條之2第1項所定得以協商判決者；第6款被告有其他
    較重之裁判上一罪之犯罪事實者；第 7款法院認應諭知免刑
    或免訴、不受理者情形之一，及違反同條第 2項「法院應於
    協商合意範圍內為判決；法院為協商判決所科之刑，以宣告
    緩刑或二年以下有期徒刑、拘役或罰金為限」之規定者外，
    檢察官與被告均不得上訴。
六、如有前項得上訴之情形，得自收受宣示判決筆錄送達之日起
    10日內，向本院提出上訴書狀，上訴於第二審法院。
中    華    民    國    95    年    9     月    29    日
                  刑事第三庭    書  記  官  謝國聖
                                審判長法官  楊數盈
以上正本證明與原本無異。
                                書  記  官  謝國聖
中    華    民    國    95    年    9     月    29    日
附錄本案論罪科刑法條：
刑法第320條第1項
意圖為自己或第三人不法之所有，而竊取他人之動產者，為竊盜
罪，處5年以下有期徒刑、拘役或500元以下罰金。
刑法第210條
偽造、變造私文書，足以生損害於公眾或他人者，處 5年以下有
期徒刑。
刑法第216條
行使第210條至第215條之文書者，依偽造、變造文書或登載不實
事項或使登載不實事項之規定處斷。
刑法第214條
明知為不實之事項，而使公務員登載於職務上所掌之公文書，足
以生損害於公眾或他人者，處3年以下有期徒刑、拘役或500元以
下罰金。
附表：
┌──┬────┬────┬──────────┬───┬───────┐
│編號│時間    │地點    │竊得財物及行為態樣  │被害人│備       註   │
├──┼────┼────┼──────────┼───┼───────┤
│ １ │95年 2月│臺北縣新│被告丙○○以徒手扳開│郭劉錦│(1)被告丙○○單│
│    │15日18時│莊市中和│被害人所有車牌號碼IW│秀    │  獨犯案。    │
│    │15分許  │街 186巷│Y-256 號機車置物箱方│      │(2)以竊得被害人│
│    │        │口前    │式，竊取被害人所有放│      │  證件及現金於│
│    │        │        │置其內之駕照、機車行│      │  95年 2月16日│
│    │        │        │照及現金新臺幣數十餘│      │  在臺北縣板橋│
│    │        │        │元等物。            │      │  市○○街購買│
│    │        │        │                    │      │  車牌號碼GN8-│
│    │        │        │                    │      │  841 號機車，│
│    │        │        │                    │      │  供己犯罪代步│
│    │        │        │                    │      │  之用。      │
├──┼────┼────┼──────────┼───┼───────┤
│ ２ │95年6 月│新竹縣竹│由被告甲○○駕駛車牌│劉曾秋│(1)被告丙○○、│
│    │30日20時│北市中正│號碼GN8-841 號機車搭│桃    │  甲○○2 人共│
│    │許      │東路與三│載被告丙○○，由被告│      │  同犯案。    │
│    │        │民路口之│丙○○以徒手扳開被害│      │(2)手提包（內含│
│    │        │7-11便利│人所有車牌號碼JR5-37│      │  識別證）丟棄│
│    │        │商店前  │8 號機車置物箱方式，│      │  在同路段中正│
│    │        │        │竊取被害人所有放置其│      │  東路郵局對面│
│    │        │        │內之淺綠色手提包1 件│      │  路旁，已由被│
│    │        │        │（內含新光三越信用卡│      │  害人領回。  │
│    │        │        │、新竹國際商銀金融卡│      │              │
│    │        │        │、健保卡、機車駕照、│      │              │
│    │        │        │行照各1枚，識別證1張│      │              │
│    │        │        │等物）。            │      │              │
├──┼────┼────┼──────────┼───┼───────┤
│ ３ │95年7月3│新竹縣竹│(1)由被告甲○○駕駛車│戊○○│(1)被告丙○○、│
│    │日18時許│北市仁義│  牌號碼GN8-841 號機│      │  甲○○2 人共│
│    │        │路 132號│  車搭載被告丙○○，│      │  同犯案。    │
│    │        │前      │  由被告丙○○以徒手│      │(2)手提包1 件（│
│    │        │        │  扳開被害人所有車牌│      │  內含身分證）│
│    │        │        │  號碼JH5-116 號機車│      │  丟棄在三民路│
│    │        │        │  置物箱方式，竊取被│      │  21號前，併所│
│    │        │        │  害人所有放置其內之│      │  竊財物現金4,│
│    │        │        │  手提包（內含行動電│      │  100元、人民 │
│    │        │        │  話機2 支、大潤發提│      │  幣111.5元、 │
│    │        │        │  貨券2張、駕照2枚、│      │  大潤發提貨券│
│    │        │        │  信用卡4枚、金融卡4│      │  2 張、行動電│
│    │        │        │  枚、身分證及健保卡│      │  話機2 支已返│
│    │        │        │  各1枚、及人民幣111│      │  還被害人。  │
│    │        │        │  .5元、現金新臺幣（│      │              │
│    │        │        │  下同）4,100 元等物│      │              │
│    │        │        │  。                │      │              │
│    │        │        │(2)得手後除現金、行動│      │              │
│    │        │        │  電話機、提貨券等物│      │              │
│    │        │        │  外，餘均隨手丟棄。│      │              │
├──┼────┼────┼──────────┼───┼───────┤
│ ４ │95年7月3│新竹縣竹│(1)由被告甲○○駕駛車│己○○│(1)被告丙○○、│
│    │日18時許│北市光明│  牌號碼GN8-841 號機│      │  甲○○2 人共│
│    │        │一路與博│  車搭載被告丙○○，│      │  同犯案。    │
│    │        │愛街口前│  由被告丙○○以徒手│      │(2)所竊財物現金│
│    │        │        │  扳開被害人所有車牌│      │   2,300元、行│
│    │        │        │  號碼AR8-956 號機車│      │  動電話機1 支│
│    │        │        │  置物箱方式，竊取被│      │  及零錢包1 個│
│    │        │        │  害人所有放置其內之│      │  已返還被害人│
│    │        │        │  皮包1 件（內含身分│      │  。          │
│    │        │        │  證、健保卡、駕照各│      │              │
│    │        │        │  1枚、現金新臺幣2,3│      │              │
│    │        │        │  00元、行動電話機1 │      │              │
│    │        │        │  支、信用卡2 枚、提│      │              │
│    │        │        │  款卡1 枚及零錢包等│      │              │
│    │        │        │  物）。            │      │              │
│    │        │        │(2)得手後除現金、行動│      │              │
│    │        │        │  電話機外，餘均隨手│      │              │
│    │        │        │  丟棄。            │      │              │
├──┼────┼────┼──────────┼───┼───────┤
│ ５ │95年7月3│新竹縣竹│(1)由被告甲○○駕駛車│丁○○│(1)被告丙○○、│
│    │日18時30│北市民權│  牌號碼GN8-841 號機│      │  甲○○2 人共│
│    │分許    │街與三民│  車搭載被告丙○○，│      │  同犯案。    │
│    │        │路口之全│  由被告丙○○以徒手│      │(2)所竊財物現金│
│    │        │聯社前  │  扳開被害人所有車牌│      │  2,700 元、行│
│    │        │        │  號碼USQ-120 號機車│      │  動電話機1 支│
│    │        │        │  置物箱方式，竊取被│      │  、板信銀行存│
│    │        │        │  害人所有放置其內之│      │  摺1 本及手提│
│    │        │        │  手提包1 件（內含現│      │  包已返還被害│
│    │        │        │  金新臺幣2,700 元、│      │  人。        │
│    │        │        │  行動電話機1 支，及│      │              │
│    │        │        │  新竹國際商銀、新竹│      │              │
│    │        │        │  一信、中華郵政、板│      │              │
│    │        │        │  信銀行等銀行存摺、│      │              │
│    │        │        │  華信銀行證券交易存│      │              │
│    │        │        │  簿各1本等物）。   │      │              │
│    │        │        │(2)得手後除現金、行動│      │              │
│    │        │        │  電話機、板信銀行存│      │              │
│    │        │        │  摺外，餘均隨手丟棄│      │              │
│    │        │        │  。                │      │              │
└──┴────┴────┴──────────┴───┴───────┘


司法院資訊處製作；財團法人民間司法改革基金會備份。
